# 发行永续债的审计报告

提问人：wjcpa9568 时间：2020-07-18 08:05:08
发行永续债的审计报告,是否需披露关键审计事项？

回答人：chenyiwei
永续债一般较少面向公众投资者公开发行，故专为发行永续债出具的审计报告中一般无需沟通关键审计事项。